

DANIEL AMADO

Ingeniero de sistemas - Desarrollador Full Stack

Celular: (+57) 314 431 6062 - Email: daniel.amadove@gmail.com - País: Colombia 🚄

ACERCA DE MÍ

Un apasionado por la tecnología y siempre al día con las últimas tendencias. Me encanta resolver problemas y encontrar soluciones creativas. Tengo I año de experiencia como docente y 3 años en el sector IT y de programación, donde he podido interactuar en todas las etapas de un desarrollo web, desde el frontend, que es mi pasión, hasta el backend y el despliegue. Siempre busco automatizar procesos a través de la programación, optimizando operaciones y mejorando la productividad. Además, utilizo la inteligencia artificial en los procesos donde es útil para ser altamente eficiente en áreas clave. Me encanta colaborar y aprender continuamente, enfrentando desafíos que me permitan aplicar y expandir mis habilidades para impulsar la eficiencia y el rendimiento en cada proyecto que emprendo.

EXPERIENCIA PROFESIONAL

Market Support Miami LLC

Developer and Communications Leader

2023 - ACTUALIDAD

- Desarrollé páginas web interactivas para un laboratorio muy reconocido a nivel mundial, entre ellas una calculadora para uso médico, una app de pintar mandalas usando svg, entre otras, usando tecnologías como Astro JS y React.
- Creé y administré el sistema web de una empresa de asesoría migración hacia los estados unidos, en este tiempo, pude crear landings de venta, un sistema de e-learning, un sistema de e-commerce y la integración con un CRM.
- Administré el sitio web oficial de un laboratorio de renombre mundial con sede en Colombia, liderando un equipo de dos expertos en WordPress.
- Desarrollé un sistema automatizado para programar reuniones y envío de link a gerentes de producto en formato HTML, usando google script y google sheets.
- Desarrollé un dashboard en looker studio para ver los KPIs de las conferencias realizadas de laboratorio de renombre mundial con sede en Colombia, este informe lo usa nuestro cliente para tomar decisiones relacionadas a webinars.
- Renové completamente 2 páginas web de la organización usando el CMS WordPress, con el fin de agilizar la creación del sitio, y hacerlo de más fácil acceso a personal no técnico para administrarlo (market-support.com, yourpartner-yourbusiness.com).
- Desarrollé 2 productos para un laboratorio de renombre mundial con sede en Colombia, uno es una app web para los visitadores médicos donde estos pueden interactuar con los diferentes casos clínicos, y el otro es un juego web donde los médicos pueden llenar su álbum de pacientes y tratamientos.

- Capacité a personal de la organización y a personal nuevo en manejo de herramientas utilizadas en transmisiones.
- Desarrollé las firmas de correo corporativas para la organización usando HTML y maquetación por tablas.
- Desarrollé un sistema de rastreo de correos de 0 costo, para saber quién de nuestros clientes leía nuestro email marketing. (Google apps script y google sheets)
- Formo parte del equipo de innovación, contribuyendo con ideas para nuevos productos que enriquecen el portafolio de la organización. He realizado la mejora en uno de los productos top ventas (Flipbooks interactivos).
- Estoy a cargo de desarrollar nuevas funcionalidades al sistema de gestión interna de proyectos de la organización (Made in Casa).
- Lidero un equipo de técnicos de sonido y de sistemas, con el fin de darle soporte a laboratorios Abbott en la transmisión de sus conferencias de salud a nivel nacional e internacional.
- Lidero el desarrollo de una app web que genera sitios HTML estáticos similares a Netflix, esto será un nuevo producto en la organización.

SENA

Instructor

2022 - 2022

- Impartí conocimientos a jóvenes apasionados por la programación en el lenguaje Python.
- Guié a jóvenes a finalizar sus proyectos de área apoyando la innovación y el pensamiento disruptivo.

Liceo adventista libertad

Docente de programación

2022 - 2022

• Guié a estudiantes de último grado a finalizar sus proyectos de programación los cuales eran sus proyectos de grado.

Innovacenter SAS

Ingeniero de sistemas

2019 - 2021

- Desarrollé un sistema contable con manejo de inventario y ventas de la organización.
- Lideré proyectos de la organización en la creación de páginas web para otros clientes.

EDUCACIÓN

INGENIERO EN SISTEMAS

Universidad Remington | 2015 - 2018, Medellín, Colombia

PROMPT ENGINEERING

Platzi | 19 de Mayo 2023, Bogotá, Colombia

PYTHON: ENTORNOS VIRTUALES Y PIP

Platzi | 9 de Noviembre de 2022, Bogotá, Colombia

PYTHON: COMPREHENSIONS, FUNCIONES Y MANEJO DE ERRORES

Platzi | 7 de Noviembre 2022, Bogotá, Colombia

FUNDAMENTOS DE PYTHON

Platzi | 4 de Noviembre 2022, Bogotá, Colombia

Y un montón de cursos en paginas como: Udemy, EdTeam, Platzi, Codigofacilito, YouTube, entre otras.

HABILIDADES TÉCNICAS

Lenguajes de Programación: Python, JavaScript, PHP.

Frameworks: React, Vue, Code Igniter, Selenium, Tailwind, SASS.

Control de Versiones: Git, GitHub

Desarrollo Web: HTML, CSS

Bases de Datos: MySQL

Otras: Wordpress, CRM, Marketing, IA, Google Script, Tics.

HABILIDADES BLANDAS

 Creatividad Responsabilidad

Liderazgo

Trabajo en equipo
Enfocado en detalles

Comunicación

Actitud positiva

Gestión de tiempo

Organización

IDIOMAS

• Español: Nativo.

• Inglés: B1